臺灣桃園地方法院刑事判決　　　　　　　 94年度訴字第894號
公　訴　人　臺灣桃園地方法院檢察署檢察官
被　　　告　甲○○　男　25歲.
　　　　　　　　　　仔巷43號.
指定辯護人　公設辯護人陳瑞明
上列被告因強盜等案件，經檢察官提起公訴（94年度偵字第613
8號），本院判決如下：
    主  文
甲○○連續攜帶兇器竊盜，累犯，處有期徒刑壹年，扣案六角扳
手陸支，均沒收；又攜帶兇器竊盜，因防護贓物、脫免逮捕，而
當場施以強暴，累犯，處有期徒刑捌年，扣案六角扳手陸支、瑞
士刀壹支、折疊刀壹支，均沒收。應執行有期徒刑捌年拾月，扣
案六角扳手陸支、瑞士刀壹支、折疊刀壹支，均沒收。
    事  實
一、甲○○前因違反槍砲彈藥刀械管制條例及犯竊盜、偽造署押
    罪，經臺灣高等法院於民國（下同）92年12月19日，以92年
    度聲字第1535號刑事裁定諭知應執行有期徒刑3 年2 月確定
    ，於93年3 月26日縮短刑期執行完畢。猶不知悔改，復意圖
    為自己不法之所有，並基於概括犯意，於下列時間、地點竊
    取他人財物：
  (一)於94年3 月29日下午3 時許，在桃園縣桃園市○○○街路旁
    ，見己○○所有之車牌號碼L9-0960 號自用小客車停於路旁
    ，即持客觀上可供兇器使用之六角扳手1 支撬開車鎖後，進
    入汽車竊取置於車內之皮夾1 只、身分證2 張、汽車駕駛執
    照1 張、健保卡3 張、金融卡2 張、行車執照1 張、現金新
    臺幣（下同）6 千元，得手後均據為己有。
  (二)再於94年3 月30日上午7 時許，在桃園縣八德市○○路○ 段
    91巷口地下停車場，見戊○○所有之車牌號碼4418-HD 號自
    用小客車停於該處，即持客觀上可供兇器使用之六角扳手1
    支撬開車鎖後，進入汽車內竊取置於車內之錢包1 只、身分
    證1 張、汽車駕駛執照1 張、信用卡1 張、測速器1 個、9
    片裝CD盒1 個，得手後均據為己有。
  (三)復於94年3 月30日上午7 時10分許，在桃園縣八德市○○路
    ○ 段91巷口地下停車場處，見丙○所有之車牌號碼R8-0293
    號自用小客車停於該處，即持客觀上可供兇器使用之六角扳
    手1 支撬開車鎖後予以發動竊取之，得手後作為代步工具。
二、甲○○另於94年3 月30日下午1 時40分許，攜帶客觀上可供
    兇器使用之六角扳手6 支及瑞士刀、折疊刀各1 支，駕駛上
    開竊得之車牌號碼R8-0293 號自用小客車，行經桃園縣八德
    市○○街底停車場時，見鄒里偉所有之車牌號碼W6-7301 號
    自用小客車停放於該處，即將所駕之車輛先停放於該車旁，
    而持所攜帶可供兇器使用之六角扳手、瑞士刀各1 支下車，
    即基於毀損他人物品之犯意及為自己不法所有之意圖，先以
    六角扳手撬開W6-7301 號自用小客車之車鎖並同時破壞右前
    車門車鎖下方板金，進入車內並以前開六角扳手及瑞士刀拆
    卸駕駛座前中控面版後剪斷汽車音響電線，均足生損害於鄒
    里偉，而於竊得汽車音響主機1 組後，並同時竊取車內之現
    金3 千6 百元、工具箱1 組及長21公分帶有刀鞘小刀1 把，
    得手後併同所使用之扳手一支置放於R8-0293 號自用小客車
    內，正欲離去之時，適為鄒里偉之兄乙○○因向鄒里偉借用
    該車而前來駕車，即當場發現並上前制止，詎甲○○為防護
    其竊得之贓物並脫免逮捕，而當場施強暴於乙○○，甲○○
    先作勢欲將上開竊得之小刀自刀鞘中抽出，乙○○即上前阻
    止，二人並於地上扭打，於扭打中，乙○○搶下該支小刀並
    丟棄於地，然甲○○於隨後之扭打過程中，見無法力敵乙○○，竟基於傷害他人身體之犯意，又自口袋內抽出上開所攜
    帶之瑞士刀一支，攻擊乙○○，使乙○○之左手掌受有刀傷
    （傷害部分業據乙○○於審理中撤回告訴），然上開瑞士刀
    隨後又遭乙○○搶下並丟棄於地，惟甲○○仍繼續與乙○○
    扭打，造成乙○○受有右膝及告大腳趾擦傷等傷害。嗣經警
    據報後前往現場當場逮捕甲○○，並在現場地上尋獲上開遭
    丟棄之帶有刀鞘小刀、瑞士刀各1 支，並於上開遭竊之車牌
    號碼R8-0293 號自用小客車內，扣得甲○○所有六角扳手6
    支、折疊刀1 支，及所竊之鄒里偉所有物品、己○○所有之
    證件（含身分證2 張、汽車駕駛執照1 張、健保卡3 張、金
    融卡2張)）、皮包與戊○○所有之證件（含身分證1 張、汽
    車駕駛執照1 張、國泰世華信用卡1 張），始查知上情。
二、案經桃園縣政府警察局八德分局報請及告訴人鄒里偉訴由臺
    灣桃園地方法院檢察署檢察官偵查起訴。
    理  由
一、訊之被告甲○○對於上開犯罪事實一(一)、(二)、(三)所示攜帶六
    角扳手竊盜之事實，於警詢、偵查及審理時均坦承不諱，核
    與證人即被害人己○○、戊○○、丙○於警詢中所述遭竊情
    節相符（偵查卷第27、29、25頁附94年3 月30日警詢筆錄，
    該3 位證人之審判外陳述業經被告於準備程序中同意引為本
    案證據）。並有桃園縣政府警察局八德分局搜索扣押筆錄1
    份、桃園縣警察局車輛協尋證明單（R8-0293）1張、汽機車
    贓物領據（R8-029 3）1 張、贓物認領保管單2 紙（偵查卷
    第31、37、39、40、41頁），在卷可資佐證，足認被告上開
    關於竊盜部分之自白與事實相符，堪以採信，此部分事證明
    確，被告之攜帶兇器竊盜犯行洵堪認定，應依法論罪科刑。
二、訊之被告對於94年3 月30日下午1 時40分許，在桃園縣八德
    市○○街底停車場，持六角扳手及瑞士刀撬開車牌號碼W6-7
    30 1號自用小客車車鎖並破壞右前車門車鎖下方板金，進入
    車內剪斷汽車音響電線竊取汽車音響主機1 組，並於車內竊
    取現金3 千6 百元、工具箱1 組及長21公分帶有刀鞘小刀1
    把之事實，於審理中坦承不諱，核與證人即被害人鄒里偉於
    偵查中指述遭竊及被毀損情節相符（證人鄒里偉審判外陳述
    業據被告於準備程序中同意引為本案證據），並有贓物認領
    保管單1 紙、現場及查獲照片10張（偵查卷第36、43至47頁
    ），及扣案瑞士刀1 支、六角扳手6 支等件可資佐證，足認
    上開被告關於攜帶兇器竊盜及毀損部分之自白與事實相符，
    堪以採信。雖然被告仍矢口否認有何加重準強盜之犯行，辯
    稱：伊沒有拿小刀刺乙○○，而且伊當時已經被乙○○制服
    在地上，瑞士刀是放在伊口袋裡，不可能拿出來刺乙○○云
    云。惟查，上開加重準強盜事實，已經被告於警詢中自白，
    並供稱：伊與乙○○扭打時，因害怕乙○○傷害伊，所以才
    拿刀出來等語（偵查卷第11頁附94年3 月30日筆詢筆錄）。
    且被告於94年3 月30日下午1 時40分許，在桃園縣八德市○○街底停車場，侵入車牌號碼W6-7 301號自用小客車竊取財
    物，得手後正欲離去之時，為證人乙○○發現並上前制止，
    然被告竟持上開竊得之小刀，作勢欲將小刀自刀鞘中抽出時
    ，證人乙○○即上前抓著被告雙手不讓被告將小刀抽出，並
    搶下該支小刀，丟棄於地上，隨後證人乙○○繼續與被告在
    地上扭打，而於扭打過程中被告竟自口袋內抽出瑞士刀，劃
    傷證人乙○○，但隨即又遭證人乙○○搶下被告手中之瑞士
    刀並丟棄於地上，而證人乙○○於扭打過程中受有傷害等情
    ，迭據證人乙○○於警詢、偵查及審理時證述明確（偵查卷
    第23頁附94年3 月30日警詢筆錄、第78頁之94年4 月13日訊
    問筆錄、本院卷第44頁之94年6 月2 日審判筆錄）。核與目
    擊證人庚○○於審理中證述目睹證人乙○○與被告扭打情形
    相符（本院卷第62頁之94年7 月7 日審判筆錄），並有證人
    乙○○受傷之診斷證明書1 紙、證人乙○○受傷及衣服遭割
    破照片各1 張在卷可憑（偵查卷第24、44、45頁），足認上
    開證人乙○○之證述應屬真實而堪採信。雖然被告於審理中
    另辯稱扣案瑞士刀是事後警察在伊身上取出的，不是在現場
    地上尋獲的云云，然而本件被告被逮捕後，曾於現場地上分
    別尋獲帶有刀鞘小刀及瑞士刀各1 支等情，業經證人庚○○
    及到場處理警員丁○○於審理中證述明確，且經本院當庭提
    示扣案帶有刀鞘小刀及瑞士刀予證人庚○○、丁○○辨認屬
    實（本院卷第64、65頁之94年7 月7 日審判筆錄），是證人
    乙○○上開關於分別奪下被告所持帶有刀鞘小刀及瑞士刀後
    ，均丟棄於地之證述，與事實相符，亦足認被告於審理中之
    改變前供，係事後推卸之詞，不足採信。據上，依據被告於
    警詢中之自白，核對證人乙○○、庚○○、丁○○之證述，
    並參酌上開診斷證明書、現場照片、扣案帶有刀鞘小刀及瑞
    士刀各1 支等證據，足見被告於行竊後欲防護竊得贓物及脫
    逸逮捕，確有分別持帶有刀鞘小刀及瑞士刀與證人乙○○扭
    打，造成證人乙○○受有傷害，此舉實已具有積極之攻擊性
    ，顯與消極之逃逸有別，被告確有竊盜後，以有意之施暴行
    為，達其防護贓物及脫逃之目的甚為灼然，此部分之事證明
    確，被告加重強盜之犯行已經可以認定，應依法論罪科刑。
三、按刑法第321 條第1 項第3 款之攜帶兇器竊盜罪，係以行為
    人攜帶兇器竊盜為其加重條件，此謂兇器，其種類並無限制
    ，凡客觀上足對人之生命、身體、安全構成威脅，具有危險
    性之兇器均屬之，且祇須行竊時攜帶此種具有危險性之兇器
    為已足，並不以攜帶之初有行兇之意圖為必要，最高法院79
    年台上字第5253號判例可資參照。次按刑法第329 條之以強
    盜論，即以強盜罪相當條文處罰之意，並非專以第328 條第
    1 項之強盜論，故第330 條所謂犯強盜罪，不僅指自始犯強
    盜罪者而言，即依第329 條以強盜論者，亦包括之，如此項
    準強盜有第321 條第1 項各款情形之一，自應依第330 條論
    處，最高法院著有25年上字第6626號判例可資參照。查本件
    被告甲○○行竊時所持之六角扳手及瑞士刀，均足以對人之
    生命、身體等造成傷害，確屬兇器無誤，核被告持六角扳手
    竊取車牌號碼L9-0960 、4418-HD 號自用小客車內財物及車
    牌號碼R8-0293 號自用小客車所為，係犯刑法第321 條第1
    項第3 款攜帶兇器竊盜罪；被告持六角扳手及瑞士刀損壞車
    牌號碼W6 -7301號自用小客車之車門板金，剪斷音響主機電
    線所為，係犯刑法第354 條毀損罪；被告於竊取車牌號碼W6
    -7301 號自用小客車車內財物後，為防護贓物、脫免逮捕而
    對證人乙○○施強暴之行為，係屬刑法第329 條之準強盜罪
    ，而具有同法第321 條第1 項第3 款之情形，所為係犯刑法
    第330 條第1 項加重強盜罪。被告先後多次攜帶兇器竊盜犯
    行，時間緊接、方法相同，觸犯構成要件相同之罪，顯係基
    於概括犯意為之，為連續犯，依刑法第56條之規定，以一罪
    論，並加重其刑。被告所犯毀損罪及加重強盜罪間，有方法
    結果之牽連關係，依刑法第55條之規定，應從較重之加重強
    盜罪處斷。被告所犯連續攜帶兇器竊盜罪及加重強盜罪，犯
    意各別，罪名不同，應分論併罰之。起訴意旨雖載明被告毀
    損汽車車門板金部分，惟漏未記載被告同時亦有剪斷電線之
    毀損行為，尚有未洽，惟此部分已經蒞庭檢察官當庭補正（
    本院卷第61頁之94年7 月7 日審判筆錄），本院自應併予審
    理，附此敘明。被告前因違反槍砲彈藥刀械管制條例及犯竊
    盜、偽造署押罪，經臺灣高等法院裁定應執行有期徒刑3 年
    2 月，於93年3 月26日縮短刑期執行完畢，此有臺灣高等法
    院被告前案紀錄表在卷可按，其前受有期徒刑執行完畢，於
    5 年以內再犯本件最重本刑為有期徒刑以上之罪，為累犯，
    應依刑法第47條之規定加重其刑，加重竊盜部分並依法遞加
    重其刑。爰審酌被告前有多次犯罪紀錄，素行不良，再度行
    竊，且於竊盜後竟對證人乙○○施暴，犯後並飾詞卸責態度
    不佳，及其犯罪方法、所得財物等一切情狀，分別量處如主
    文所示之刑，並定其應執行之刑。扣案六角扳手6 支、瑞士
    刀1 支、折疊刀1 支，為被告所有且供或預備供犯罪所用之
    物，應依刑法第38條第1 項第2 款宣告沒收。至於扣案帶有
    刀鞘小刀1 支係證人鄒里偉所有，及扣案汽車鑰匙各1 支，
    雖為被告所有但均非供本案犯罪所用之物，均不宣告沒收。
四、公訴意旨另載明被告為防護贓物、脫免逮捕，竟持竊取之帶
    有刀鞘小刀及所有瑞士刀，刺傷證人乙○○，致證人乙○○
    受有右膝及右大腳趾擦傷、左手手掌磨損或擦傷之傷害，而
    蒞庭檢察官亦當庭補正被告尚犯有刑法第277 第1 項傷害罪
    嫌等語（本院卷第43頁之94年6 月2 日審判筆錄）。惟查刑
    法第277 條第1 項傷害罪，依同法第287 條規定須告訴乃論
    ，而告訴人乙○○於審理中已當庭撤回傷害告訴（本院卷第
    47 頁 之94年6 月2 日審判筆錄），此部分本應依刑事訴訟
    法第30 3條第3 款之規定諭知不受理，惟公訴意旨認此部分
    與前開加重強盜罪部分有裁判上一罪之關係，爰不另為不受
    理之諭知，附此敘明。
據上論斷，應依刑事訴訟法第299 條第1 項前段，刑法第56條、
第321 條第1 項第3 款、第329 條、第330 條第1 項、第354 條
、第55條、第51條第5 款、第47條、第38條第1 項第2 款，罰金
罰鍰提高標準條例第1條前段，判決如主文。
本案經檢察官陳志全到庭執行職務。
中　　華　　民　　國　　94　　年　　7 　　月　　21　　日
                  刑事第七庭  審判長法  官  孫惠琳
                                    法  官  林惠霞
                                    法　官　劉為丕
上正本證明與原本無異。
如不服本判決，應於判決送達後10日內向本院提出上訴狀（應附
繕本），上訴於臺灣高等法院。
                                    書記官  方秀貞
中　　華　　民　　國　　94　　年　　7 　　月　　25　　日
附錄本案論罪科刑法條：
中華民國刑法第321條
犯竊盜罪而有左列情形之一者，處六月以上、五年以下有期徒刑
：
一  於夜間侵入住宅或有人居住之建築物、船艦或隱匿其內而犯
    之者。
二  毀越門扇、牆垣或其他安全設備而犯之者。
三  攜帶兇器而犯之者。
四  結夥三人以上而犯之者。
五  乘火災、水災或其他災害之際而犯之者。
六  在車站或埠頭而犯之者。
前項之未遂犯罰之。
中華民國刑法第330條
犯強盜罪而有第三百二十一條第一項各款情形之一者，處七年以
上有期徒刑。
前項之未遂犯罰之。
